# 同一控制下股权划转问题

提问人：al2006091174 时间：2018-06-21 13:57:04
集团同时控制A、B俩家公司（持股100%）。最初成立A时，集团用土地出资。土地账在集团的面价值 3800 万元，A进行账务处理时增加实收资本3400W，资本公积400W（假设A的注册资本就是3400W）。现在集团将A100%股权以3400W元价格转让给B，转让后，B100%控股A。集团如何处理对A的投资？

回答人：chenyiwei
集团公司个别报表层面，如果原对A的长期股权投资并未发生减值，说明 3400 万元的内部交易价格不公允，故长期股权投资原账面价值（ 3800 万元）与转让价款（ 3400 万元）之间的差额 400 万元应作为对受让方B的追加资本性投入。即集团公司个别报表层面的账务处理为：借：银行存款 3400 万，借：长期股权投资——B 400万，贷：长期股权投资——A 3800万。